臺灣高等法院臺南分院民事判決
108年度上字第3號
上  訴  人  劉遠荔  
訴訟代理人  林彥百律師
上  訴  人  吳家豪  

訴訟代理人  林春發律師
            林時猛律師
上  訴  人  盧嘉彬  



            曾榮貴  

            許群雄  

            詹展峰  

            黃士銘  

            黃弘智  

            柳凱翔  

            楊松潔  
被上訴人    新尚道企業有限公司

兼法定代理  
人          林月秋  

上列10人
訴訟代理人  吳春生律師
上 訴  人   陳立運  

            楊慶仁  

            魏佑勳  

上一人
輔  助  人  魏旗山  

上 訴 人    謝順隆  

            鄧長洲  

上列當事人間請求損害賠償事件，上訴人對於中華民國107年8月
28日臺灣嘉義地方法院第一審判決(106年度訴字第308號)提起上
訴，本院於111年7月28日言詞辯論終結，判決如下：
    主  文
原判決關於主文第一至三項所命㈠吳家豪、盧嘉彬、曾榮貴、許
群雄、詹展峰、黃士銘、黃弘智、柳凱翔、楊松潔、陳立運、楊
慶仁、魏佑勳、謝順隆、鄧長洲應連帶將門牌號碼嘉義縣○○鄉○○
村○○○○○○○號房屋全部廢棄物騰空、㈡吳家豪、陳立運、魏佑勳、
楊慶仁應連帶返還門牌號碼嘉義縣○○鄉○○村○○○○○○○號房屋、㈢吳
家豪應按月共同給付新臺幣伍萬元部分，及就㈠、㈡部分假執行之
宣告暨命負擔訴訟費用之裁判均廢棄。
上廢棄部分，劉遠荔在第一審之訴及假執行之聲請均駁回。
劉遠荔上訴駁回。  
廢棄部分，第一、二審訴訟費用；上訴駁回部分，第二審訴訟費
用，均由劉遠荔負擔。
    事實及理由
甲、程序方面
一、按訴訟標的對於共同訴訟之各人必須合一確定者，如共同訴
    訟人中一人之行為有利益於共同訴訟人者，其效力及於全體
    ，不利益者，對全體不生效力，此參民事訴訟法第56條第1
    項第1款規定即明。次按「民法第二百七十五條規定連帶債
    務人中之一人受確定判決，而其判決非基於該債務人之個人
    關係者，為他債務人之利益亦生效力，故債權人以各連帶債
    務人為共同被告提起給付之訴，被告一人提出非基於其個人
    關係之抗辯有理由者，對於被告各人即屬必須合一確定，自
    應適用民事訴訟法第五十六條第一項之規定。」(最高法院3
    3年度上字第4810號判決意旨參照)。查上訴人劉遠荔起訴請
    求吳家豪、盧嘉彬、曾榮貴、許群雄、詹展峰、黃士銘、黃
    弘智、柳凱翔、楊松潔(除吳家豪外，下稱盧嘉彬8人)、陳
    立運、楊慶仁、魏佑勳、謝順隆、鄧長洲（下稱吳家豪14人
    ）、新尚道企業有限公司(下稱新尚道公司，與林月秋合稱
    新尚道公司2人）、林月秋（下合稱吳家豪16人）㈠應連帶將
    門牌號碼嘉義縣○○鄉○○村○○00○0號房屋(下稱系爭房屋)全部
    廢棄物騰空。㈡應連帶返還系爭房屋、㈢應自民國(下同)103
    年2月1日起至遷讓交還系爭房屋之日止，按月共同給付伊新
    臺幣(下同)5萬元。原審判命㈠吳家豪14人應連帶將系爭房屋
    之全部廢棄物騰空交還予伊。㈡吳家豪、陳立運、楊慶仁、
    魏佑勳(下稱吳家豪4人)應連帶返還系爭房屋。㈢吳家豪4人
    應自103年4月27日起至返還系爭房屋之日止，按月共同給付
    劉遠荔5萬元。並駁回劉遠荔其餘之請求。吳家豪、盧嘉彬8
    人就上開㈠原審為其敗訴判決部分，聲明不服，提起上訴，
    吳家豪就上開㈡原審為其敗訴判決部分，聲明不服，提起上
    訴，並均提出非基於其個人關係之抗辯，就㈠部分，吳家豪
    、盧嘉彬8人上訴效力及於陳立運、魏佑勳、楊慶仁、謝順
    隆、鄧長洲、就㈡部分，吳家豪上訴效力及於陳立運、魏佑
    勳、楊慶仁，就㈠部分，爰併列陳立運、魏佑勳、楊慶仁、
    謝順隆、鄧長洲(下稱陳立運5人)為上訴人、就㈡部分，爰併
    列陳立運、魏佑勳、楊慶仁為上訴人。
二、按「因犯罪而受損害之人，於刑事訴訟程序得附帶提起民事
    訴訟，對於被告及依民法負賠償責任之人，請求回復其損害
    ；前項請求之範圍，依民法之規定」，刑事訴訟法第487條
    第1項、第2項定有明文。上開條項所稱請求回復其損害者，
    除以被訴犯罪事實所生之損害為範圍外，其附帶民事訴訟之
    對象，更不以刑事訴訟之被告為限，即依民法負賠償責任之
    人，亦包括在內。又民事，法律所未規定者，依習慣；無習
    慣者，依法理，民法第1 條亦規定甚明，是當事人間本於民
    事法律（含民法及民事特別法）、習慣、法理所為民事請求
    ，依上開規定均屬依民法而為請求。本件吳家豪、陳立運、
    楊慶仁及魏佑勳因將新尚道公司所產出屬一般事業廢棄物之
    鋁二級冶煉集塵灰（下稱系爭廢棄物）堆放於由張景揮向劉
    遠荔承租系爭房屋，因而犯廢棄物清理法第46條第4款及詐
    欺得利等案件，經原審刑事庭以105年度訴字第197號案件(
    下稱系爭刑事案件)審理，劉遠荔於系爭刑事案件審理中提
    起刑事附帶民事訴訟，吳家豪、楊慶仁及魏佑勳於系爭刑事
    案件之判決結果如附表編號1、3、4所示(陳立運則於系爭刑
    事案件審理中經通緝，如附表編號2所示)，新尚道公司、林
    月秋及如附表編號5至14之人固非系爭刑事案件之被告，依
    上開說明，仍得以之為附帶民事訴訟案件之被告，又劉遠荔
    既主張新尚道公司2人及如附表編號5至14之人為共同加害人
    (共同侵權行為人)，請求其等依侵權行為回復損害法律關係
    及租賃契約法律關係連帶將系爭房屋之系爭廢棄物騰空，交
    還系爭房屋及應自民國103年4月27日起至返還系爭房屋之日
    止，按月共同給付劉遠荔5萬元，是當事人間本於民事法律
    所為民事請求，核與前述法律所定於刑事訴訟程序附帶提起
    民事訴訟之形式要件，並無不合。盧嘉彬8人、新尚道公司2
    人抗辯:劉遠荔對其等提起刑事附帶民事訴訟不合法云云，
    並無可採。
三、次按「對於因精神障礙或其他心智缺陷，致其為意思表示或
    受意思表示，或辨識其意思表示效果之能力，顯有不足者，
    法院得因本人、配偶、四親等內之親屬、最近一年有同居事
    實之其他親屬、檢察官、主管機關或社會福利機構之聲請，
    為輔助之宣告。」、又「受輔助宣告之人，應置輔助人。」
    ，民法第15條之1第1項、第1113條之1第1項分別定有明文。
    查魏佑勳自103年9月間起，因一氧化碳中毒，致不能為意思
    表示或受意思表示，或不能辨識其意思表示之效果，業據臺
    灣南投地方法院於110年7月26日以110年度監宣字第105號裁
    定魏佑勳為受輔助宣告之人，並選定魏旗山為其輔助人，業
    據本院依職權調取上開民事卷宗核閱無訛，魏旗山既為受輔
    助宣告人魏佑勳之輔助人，自得依民事訴訟法第45條之1之
    規定，為魏佑勳為訴訟行為。
四、陳立運5人未於言詞辯論期日到場，核無民事訴訟法第386條
    各款所列情形，爰依劉遠荔之聲請，由其一造辯論而為判決
    。
乙、實體方面
一、劉遠荔主張:吳家豪4人及訴外人張景揮，共組環保詐欺集團
    ，於102年4月間某日，先由吳家豪、陳立運出面與新尚道公
    司負責人林月秋接洽，雙方談妥以每公噸1,600元價格，由
    吳家豪4人及張景揮代為處理新尚道公司所產出屬一般事業
    廢棄物之鋁二級冶煉集塵灰（即系爭廢棄物）。推由張景揮
    向伊承租系爭房屋作為堆置系爭廢棄物之用，並簽訂租賃契
    約，租期自102年10月1日起至103年9月30日，約定租金為每
    月5萬元。再由盧嘉彬8人、謝順隆、鄧長洲等10名貨車司機
    ，自102年9月間某日起迄103年3月25日遭警查獲時止，由新
    尚道公司載運總計約2,000包，每包約1公噸之集塵灰，至系
    爭房屋內棄置。張景揮至今僅給付伊20萬元(自102年10月至
    103年1月，共4個月)之租金。伊已於103年2月10日以原審法
    院103年度訴字第199號民事事件(下稱199民事事件)對張景
    揮起訴，為租賃契約之終止及請求遷讓系爭房屋，爰依民法
    第184條第1項前段、第185、767、213條、廢棄物清理法第3
    0條之規定，請求吳家豪16人㈠應連帶將系爭房屋全部廢棄物
    騰空交還予伊。㈡應自103年2月1日起至遷讓交還系爭房屋之
    日止，按月連帶給付伊5萬元。〔原審判命㈠吳家豪14人應連
    帶將系爭房屋之全部廢棄物騰空。㈡吳家豪4人應連帶返還系
    爭房屋。㈢吳家豪4人應自103年4月27日起至遷讓交還系爭房
    屋之日止，按月共同給付劉遠荔5萬元。並駁回劉遠荔其餘
    之請求。就原審判決㈠部分，劉遠荔及吳家豪、盧嘉彬8人均
    對其敗訴部分聲明不服，提起上訴，陳立運5人固未據上訴
    ，惟依民事訴訟法第56條第1項第1款規定，吳家豪、盧嘉彬
    8人上訴之效力及於陳立運5人。就原審判決㈡部分，劉遠荔
    對原審駁回其對新尚道公司2人之請求部分提起上訴，其餘
    部分則未據上訴(即原審駁回劉遠荔對盧嘉彬8人、鄧長洲、
    謝順隆請求返還系爭房屋部分之請求，此部分不在本院審理
    範圍)。吳家豪亦對敗訴部分聲明不服，提起上訴，另陳立
    運、楊慶仁、魏佑勳固未據上訴，惟依民事訴訟法第56條第
    1項第1款規定，吳家豪上訴之效力及於陳立運、楊慶仁、魏
    佑勳，如上甲二所述。就原審判決㈢部分，劉遠荔對原審駁
    回其對新尚道公司2人之請求部分提起上訴，其餘部分則未
    據上訴(即原審駁回劉遠荔請求吳家豪4人逾自103年4月27日
    起至遷讓交還系爭房屋之日止，按月共同給付劉遠荔5萬元
    部分及對盧嘉彬8人、鄧長洲、謝順隆按月連帶請求5萬元之
    請求，此部分不在本院審理範圍)。吳家豪亦對敗訴部分聲
    明不服，提起上訴，另陳立運、楊慶仁、魏佑勳則對其敗部
    分未據上訴，此部分亦不在本件審理範圍)〕。並為上訴聲明
    :㈠原判決關於駁回上訴人後開第二項⒈、⒉、⒊之訴部分，及
    該部分假執行之聲請，暨命負擔訴訟費用之裁判均廢棄。㈡
    上廢棄部分：⒈新尚道公司2人應與原判決主文第一項所示被
    告吳家豪14人連帶將上訴人所有系爭房屋全部廢棄物騰空。
    ⒉新尚道公司2人應與原判決主文第二項所示吳家豪4人連帶
    返還劉遠荔所有系爭房屋。⒊新尚道公司2人應自103年4月27
    日起至返還系爭房屋之日止，按月連帶給付上訴人5萬元。
    對於吳家豪14人之上訴則為答辯聲明:上訴駁回。
二、吳家豪則以:㈠堆放在系爭房屋之系爭廢棄物太空包，每包之
    重量固無從精確計算其噸數，然即系爭刑事判決認定「自10
    2年9月間起迄至103年3月25日為警查獲為止，自新尚道公司
    載運上開新尚道公司於鋁二級冶煉程序中所產生之系爭廢棄
    物，並以太空包包裝送至前開○○鄉廠房堆置，數量約2,000
    包（公訴意旨認2,000餘包，然依卷内證據無法證明超過2,0
    00包，故以對吳家豪16人最有利之2千包認定」，因本件審
    理中新尚道公司已自行清運2003.81公噸，則吳家豪所應負
    之刑事附帶民事之賠償責任之範圍應於新尚道公司清除完20
    03.81公噸後消滅，再者，且本件刑事案發後，劉遠荔已與
    承租人張景揮終止租約，系爭房屋已由劉遠荔自行支配，其
    後增加之集塵灰包數，已與吳家豪無涉，況吳家豪於108年4
    月16日即入監服刑，系爭刑事案發後所堆置之廢棄物(即逾2
    ,000包部分)已與伊無涉，伊即不負清理之義務，劉遠荔請
    求伊負侵權行為將系爭房屋回復原狀之義務，並無所據。㈡
    系爭房屋之承租人為張景揮，伊亦未授權由張景揮代理與劉
    遠荔簽約，故系爭房屋之租賃契約與伊無涉，劉遠荔對伊請
    求騰空返還系爭房屋及相當於租金之不當得利，即無理由等
    語，資為抗辯。並為上訴聲明:⒈原判決關於主文第一至三項
    之所命吳家豪應連帶將⑴房屋廢棄物騰空、⑵返還房屋。及⑶
    給付不當得利部分，及就⑴⑵部分假執行之宣告暨命負擔訴訟
    費用之裁判廢棄。⒉上廢棄部分，劉遠荔在第一審之訴及假
    執行之聲請均駁回。對於劉遠荔之上訴，並為答辯聲明：上
    訴駁回。
三、盧嘉彬8人、新尚道公司2人則以：㈠堆放系爭房屋中屬於新
    尚道公司所有之集塵灰，業經新尚道公司清除完畢，依系爭
    刑事判決認定查獲時，堆置於現場之鋁粉集塵灰共計2000噸
    ，每包約1噸重(即1000kg)，折算為2000公噸，新尚道公司
    所應清理之範圍亦僅止於此，而新尚道公司已於本件審理期
    間清除完畢，現存之集塵灰與新尚道公司及其負責人林月秋
    無涉，亦非盧嘉彬8人所載運堆放，均無依侵權行為法律關
    係，負回復原狀義務。㈡劉遠荔並未與盧嘉彬8人、新尚道公
    司2人簽立系爭房屋之租賃契約，劉遠荔不得對其等主張相
    當租金之不當得利，劉遠荔與張景揮就系爭房屋簽立租賃契
    約，係張景揮違反租約之債務不履行行為，張景揮應負回復
    原狀義務等語，資為抗辯。盧嘉彬8人並為上訴聲明:⒈原判
    決關於主文第一項所命盧嘉彬8人連帶將系爭房屋廢棄物騰
    空部分，及該部分假執行之宣告暨命負擔訴訟費用之裁判均
    廢棄。⒉上開廢棄部分，劉遠荔在第一審之訴及假執行之聲
    請均駁回。新尚道公司2人對於劉遠荔之上訴則為答辯聲明:
    上訴駁回。
四、陳立運5人未於言詞辯論期日到場，亦未提出書狀作任何聲
    明或陳述。
五、兩造不爭執事項:
  ㈠吳家豪4人及真實姓名年籍不詳自稱「李明偉」之成年男子均
    未經主管機關許可而未依廢棄物清理法第41條第1項規定領
    有廢棄物清除許可文件，非法從事廢棄物清除之業務，並於
    102年4月間，由吳家豪、陳立運出面與新尚道公司接洽，雙
    方談妥由新尚道公司支付吳家豪4人及訴外人張景揮每噸1,6
    00元，清除新尚道公司生產鋁錠過程中所產出集塵灰、鋁渣
    之一般事業廢棄物，由盧嘉彬8人、謝順隆、鄧長洲等司機
    負責載運，再由張景揮於102年9月25日以其等乃從事建築業
    ，承租廠房欲作為堆置消波塊水泥原料為由，向不知情之劉
    遠荔以租賃系爭房屋堆放廢棄物(即系爭廢棄物)，張景揮並
    與劉遠荔談妥承租系爭房屋租金為每月5萬元，押租金則為1
    0萬元、租期自102年10月1日至103年9月30日，惟103年3月2
    5日即被警方查獲。
  ㈡本件經警查獲時置放於系爭房屋之系爭廢棄物，係由吳家豪4
    人及「李明偉」之成年男子，向新尚道公司取得，並交由司
    機盧嘉彬8人、謝順隆、鄧長洲載運至系爭房屋。
  ㈢吳家豪、楊慶仁、魏佑勳因本件堆放系爭廢棄物，經原審法
    院以系爭刑事案件判處如附表一編號1、3、4所示之罪刑，
    盧嘉彬8人、謝順隆、鄧長洲經臺灣嘉義地方檢察署(下稱嘉
    義地檢署)緩起訴處分在案，陳立運則在刑事案件通緝中。
  ㈣嘉義縣政府環境保護局109年7月1日函暨其附件、嘉義縣政府
    109年7月9日函暨其附件不爭執（見本院卷㈢第93至132、153
    至194頁）。
  ㈤109年11月23日及110年5月10日勘驗筆錄及附件照片不爭執（
    見本院卷㈢第321至350、467至483頁）。
  ㈥被上訴人訴代吳春生律師提出111年3月4日民事答辯狀之附
    件1至11之文件均不爭執(見本院卷㈣第343至441頁)。
六、兩造爭執事項
  ㈠劉遠荔本於民法第184條第1項前段、第185條、第213條、第7
    67條之規定請求吳家豪16人應連帶將系爭房屋全部廢棄物清
    除、騰空；吳家豪4人、新尚道公司2人並應連帶將系爭房屋
    返還予劉遠荔，有無理由？
  ㈡劉遠荔本於系爭房屋之租賃契約法律關係，請求吳家豪4人、
    新尚道公司2人應連帶將系爭房屋返還劉遠荔，有無理由？
  ㈢劉遠荔本於民法第179條之規定，請求吳家豪及新尚道公司2
    人應自103年4月27日起至系爭房屋返還之日止，按月共同給
    付劉遠荔5萬元，有無理由？
七、得心證理由　　
　㈠劉遠荔本於民法第184條第1項前段、第185條、第213條、第7
    67條規定請求吳家豪16人應連帶將系爭房屋全部廢棄物清除
    、騰空，吳家豪4人、新尚道公司2人並應連帶將系爭房屋返
    還予劉遠荔，有無理由？　
　⒈按「因故意或過失，不法侵害他人之權利者，負損害賠償責
    任。」、「負損害賠償責任者，除法律另有規定或契約另有
    訂定外，應回復他方損害發生前之原狀。」，民法第184條
    第1項前段、民法第213條分別定有明文。次按「依民法第一
    百八十四條第一項前段規定，侵權行為之成立，須行為人因
    故意過失不法侵害他人權利，亦即行為人須具備歸責性、違
    法性，並不法行為與損害間有因果關係，始能成立，且主張
    侵權行為損害賠償請求權之人，對於侵權行為之成立要件應
    負舉證責任。」(最高法院100年度台上字第328號判決意旨
    參照)。
　⒉經查:
　⑴吳家豪14人為共同侵權行為人:
　　吳家豪、楊慶仁、魏佑勳因本件堆放系爭廢棄物，經原審法
    院判處如附表一編號1、3、4所示之罪刑，盧嘉彬8人、謝順
    隆、鄧長洲因載運系爭廢棄物至系爭房屋堆放，違反刑法第
    30條第1項、廢棄物清理法第46條第4款之幫助未領有廢棄物
    貯存、清除、處理許可文件，從事廢棄物貯存、清除、處理
    之情，並因坦承犯行，經嘉義地檢緩起訴處分在案，此為兩
    造不爭(見不爭執事項㈢)。另陳立運於刑事案件中經通緝，
    惟其曾於104年3月15日偵查中對涉犯廢棄物清理法乙節認罪
    ，並自承系爭房屋中之太空包裝的泥土是氧化鋁粉，係吳家
    豪經由伊再由盧嘉彬駕駛貨車運送至系爭廠房等語(見103年
    度他字第1537號卷，下稱他字卷，卷㈢第29頁)，在該次訊問
    筆錄，陳立運雖冒用「陳震豪」之名接受偵訊，惟陳震豪辯
    稱：係伊堂哥陳立運拿假的駕駛執照冒用伊的身分應訊，伊
    並沒有去運廢棄物等語。並經檢察官勘驗104年3月15日之警
    詢及錄影光碟，應訊之人確非陳震豪，再與嘉義地檢署之個
    人戶籍及照片影像查詢結果相互比對，104年3月15日以「陳
    震豪」之名接受警詢及偵訊者實係陳立運，因而對陳震豪為
    不起訴處分，有嘉義地檢105年3月23日104年度偵字第3210
    號、104年度偵字第4650號不起訴處分書可稽，則陳立運既
    於上述偵訊期日自承「系爭房屋中之太空包裝的泥土是氧化
    鋁粉(系爭廢棄物)，係吳家豪經由伊再由盧嘉彬駕駛貨車運
    送至系爭廠房」等情，並對涉犯廢棄物清理法乙節認罪，自
    應負共同侵權行為責任至明。吳家豪14人違法將系爭廢棄物
    2000包堆置於系爭房屋內，造成屋主劉遠荔之損害，是劉遠
    荔主張:吳家豪14人應依民法第184條第1項前段、第185條之
    規定，負損害賠償責任，洵屬有據。
  ⑵新尚道公司2人並非本件侵權行為人：
    按「依民法第一百八十四條第一項前段規定，侵權行為之成
    立，須行為人因故意過失不法侵害他人權利，亦即行為人須
    具備歸責性、違法性，並不法行為與損害間有因果關係，始
    能成立，且主張侵權行為損害賠償請求權之人，對於侵權行
    為之成立要件應負舉證責任。」(最高法院100年度台上字第
    328號裁判意旨參照)。劉遠荔主張本件新尚道公司2人應負
    共同侵權行為責任，無非以:①吳家豪陳稱:本件向新尚道公
    司買氧化鋁粉，伊不用付費給新尚道公司，是新尚道公司付
    給伊每噸1600元運費等語、②新尚道公司早自95年間，即有
    將本應委託處理之鋁二級冶煉集塵灰、鋁渣非法請人清運或
    假以氧化鋁粉買賣之名義，當成公司產品擅自非法清運之情
    形，業據臺灣彰化地方法院95年度訴字第597號判決(下稱彰
    化地院刑事判決)、臺灣屏東地方法院103年度訴字第529號
    判決(下稱屏東地院刑事判決)、臺灣高等法院臺中分院102
    年度上訴字第934、944、945號判決(下稱系爭臺中高分院刑
    事判決)認定在案等情為據。惟查:
  ①新尚道公司(法定代理人林月秋)係將氧化鋁粉(試驗階段)出
    賣與唐時春企業有限公司(下稱唐時春公司，代理人吳家豪)
    ，此有雙方所簽訂之切結書可稽(見原審卷㈡第19頁），依雙
    方所簽訂切結書之内容，唐時春公司承諾該氧化鋁粉僅供水
    泥製品及相關產品之摻配料用，不作為其他違反環保法規使
    用。次查:唐時春公司係合法登記營業之公司，其資本額為1
    ,000萬元，營業項目為各種建材（水泥）之買賣業務，及此
    項有關產品之進出口貿易，亦有臺北縣政府營利事業登記證
    (北縣商聯乙字第000000-0號）可證(見原審卷㈡第21頁）。
    再者新尚道公司之營業項目亦包括鋁料、氧化鋁粉之製造，
    此有屏東縣政府營利事業登記證所載營業項目可憑（見原審
    卷㈡第25頁），再依鋁錠之製程而言，氧化鋁粉係其製程中
    產出之下腳品，如再予以第二次提煉，仍可再度製成鋁製品
    ，但因其含鋁成分不高，即令不符提煉之經濟效益，但因本
    件案發之前，水泥廠確已研發將此種氧化鋁做為製造水泥之
    配料，此有原審卷内台灣檢驗科技股份有限公司對新尚道公
    司之氧化鋁之測試報告，内載其用途「目前大陸各大小水泥
    廠大量使用中」可證（見原審卷㈡第29頁），「水泥之買賣
    業務」又係唐時春公司營業項目，已如上述，則新尚道公司
    2人辯稱:其因而相信唐時春公司切結書之內容，而將氧化鋁
    粉(系爭廢棄物)交付予唐時春公司乙節，並無不合。至吳家
    豪14人嗣將新尚道公司出賣之系爭之廢棄物堆置於系爭房屋
    ，因而對劉遠荔為侵權行為乙節，並無證據證明與新尚道公
    司相關。吳家豪固於系爭刑事案件審理時陳述:伊跟新尚道
    公司買氧化鋁粉，伊不用付費給新尚道公司，是新尚道公司
    付給伊每噸1600元運費等語(見系爭刑事卷㈠第108頁），惟
    吳家豪於警詢時陳稱:新尚道公司係以運費名義付(款)給我
    ，…跟新尚道公司購買之氧鋁化粉，新尚道公司直接從運費
    款項中扣除…」(見警卷第136頁），則吳家豪對於向新尚道
    公司購買氧鋁化粉是否需付費乙節之親身經歷事項，竟為前
    後不一之供述，則其於系爭刑事案件所為之上開供述是否可
    採，已有可疑，既無其他佐證，自難僅以吳家豪上開刑事案
    件中之供述，遽認新尚道公司2人為共同侵權行為人。況吳
    家豪於偵查中亦陳稱:新尚道公司以一噸1600元的價錢給我
    ，讓我運去混凝土場做消波塊，新尚道的意思是說不要浪費
    資源等語（見偵卷㈠第113至114頁），新尚道公司既委由吳
    家豪將氧鋁化粉運至混凝土場做消波塊，並未指示吳家豪將
    系爭廢棄物非法堆放於系爭房屋，至於吳家豪14人嗣後將系
    爭廢棄物運至系爭房屋堆放，因而造成劉遠荔之損害，要與
    新尚道公司2人無涉，自難令新尚道公司2人負共同侵權行為
    責任。
  ②次查:林月秋曾被訴於94年9月26日至同年11月1日違反廢棄物
    清理法第46條第1項第4款之犯行，業據系爭彰化地院刑事判
    決無罪在案(見104年度核交字第3225號卷，下稱核交卷，第
    40頁)、又系爭屏東地院刑事判決以「公訴人提出之證據，
    尚無法證明被告林月秋有犯廢棄物清理法第46條第2款之事
    業負責人未依廢棄物清理法規定之方式清除、處理廢棄物，
    致污染環境罪、暨同條第4款之未依同法第41條第1項規定領
    有廢棄物清除、處理許可文件從事廢棄物貯存、清除、處理
    廢棄物罪，其犯罪尚屬未能證明，再其既未成立廢棄物清理
    法第46條第2、4款之罪，被告新尚道公司自無適用同法第47
    條規定，科以罰金之餘地。」因而為林月秋、新尚道公司無
    罪判決之諭知(見核交卷第31頁），另系爭臺中高分院刑事
    判決之被告並非新尚道公司2人，其判決事實固認「洪天城
    及江憶珍(系爭臺中高分院刑事判決之被告)自100年10月24
    日起100年10月28日，由不知情之大利多公司崙背車隊，從
    設於屏東縣○○鄉○○村○○路0段00號新尚道公司，將該事業煉
    鋁所產出之事業廢棄物「鋁渣」太空包，載運到雲林麥寮土
    地進行回填」等情，惟並未認定新尚道公司2人有何不法行
    為(見系爭刑事卷㈠第394頁）、臺灣高等法院臺中分院102年
    度上訴字第934、944、945號判決(即系爭臺中高分院刑事判
    決)，況上開各刑事判決所認定之新尚道2人之行為事實均與
    本案無涉，劉遠荔援引上開刑事判決，主張新尚道公司2人
    為共同侵權行為人云云，難謂可取。
 ③本件劉遠荔並無法證明新尚道公司2人指示吳家豪14人將系爭
   廢棄物運往系爭房屋堆放，自難認新尚道公司係本件共同侵
   權行為人。
 ⒊又查本件係由吳家豪、陳立運與貨運車司機盧嘉彬聯繫，再由
   盧嘉彬聯繫謝順隆、楊松潔，由楊松潔調動貨運車司機柳凱
   翔、許群雄、詹展峰、曾榮貴、鄧長洲、黃士銘、黃弘智等
   司機自102年9月間起迄至103年3月25日為警查獲為止，自新
   尚道公司載運新尚道公司於鋁二級冶煉程序中所產生之物，
   並以太空包包裝送至前開○○鄉廠房堆置，數量約2,000包（公
   訴意旨認2千餘包，然依卷內證據無法證明超過2,000包，故
   以對吳家豪16人最有利之2,000包認定），業據如附表編號1
   、3、4所示之刑事確定判決認定在案。盧嘉彬於警詢中陳稱
   「（堆置嘉義縣○○鄉○○村○○00○0號廠房內的太空包盛裝鋁灰
   渣來源是新尚道企業有限公司載運，數量為何？是否還有至
   其他處所載運太空包至嘉義縣○○鄉○○村○○00○0號廢房內）太
   空包2,000包…」、「(每包)約1噸〈1,000公斤〉)」(見內政部
   警政署保案警察第七總隊第三大隊第三中隊保七三大三中刑
   偵字第1040001368號卷，下稱警卷第218、181頁)、黃弘智陳
   稱「…(太空包每包)約1噸重。」(見警卷第506頁)。再依行政
   院環保署環境督察總隊南區環境督察大隊103年3月25日督察
   紀錄「現場處理情形:…..督察發現廠房內堆置近2,000包太空
   包鋁灰渣，廠房外有33包，總數約2,000包…」，並經劉遠荔
   簽名確認(見他字卷㈠第107頁)、另依103年3月25日拍攝系爭
   房屋內系爭廢棄物堆置情形，其照片註記「經稽查人員初步
   清點有2,000包」(見警卷第211頁)，足見103年3月25日案發
   當日系爭房屋內之系爭廢棄物堆置約為2,000包，每包約一噸
   重(1,000公斤)。
 ⒋再查:新尚道公司105年11月間至106年9月28日止已清運1747.6
   公噸(見本院卷㈡197、207頁)，並以106年10月23日新字第000
   0000000號函報嘉義縣政府環境保護局在案(見本院卷㈡第321
   至322頁)，另新尚道公司以108年6月24日新字第0000000000
   號函提送系爭廢棄物清運計畫書予嘉義縣政府環境保護局，
   其說明二以(計畫)清運數量:約252.4公噸，截止106年9月28
   日已清運1747.6公噸(見本院卷㈡197頁)，嘉義縣政府環境保
   護局以108年7月9日嘉環廢字第0000000000號函同意備查在案
   。新尚道公司並於108年8月8日檢送清理數量相關資料備查（
   即108.7.31、108.8.6、108.8.7三天共清運256.21公噸)(見
   本院卷㈡第321頁)，新尚道公司清運廢棄物256.21公噸、1747
   .6公噸時嘉義縣政府環境保護局均派人到現場監工，清運實
   際重量係以進廠内磅單磅重為準，此有嘉義縣政府109年7月9
   日府授環廢字第0000000000號函及所附稽查紀錄、稽查紀錄
   相片可稽(見本院卷㈢第153、155至156、157至162頁），並有
   新尚道公司108年8月8日新字第00000000000號函檢附之清運
   數量表、清運統計表、磅單及施工照片可佐(見本院卷㈢第163
   至182頁），且系爭房屋(廢棄物太空包堆置)呈現ㄇ字型，右
   邊數量較少，左邊、前方包數較多，大門進入到正面，有一
   個很大的空間應已清運完，地面上有車子輪胎的痕跡，環保
   局人員(陳盈琦)稱地上的粉塵為之前清運當中破裂遺留的廢
   棄物之情，業據本院於109年11月23日勘驗現場屬實，製有勘
   驗筆錄及現場照片可參(見本院卷㈢第322、347至350頁），足
   認新尚道公司在嘉義縣政府環境保護局派人到現場監工之下
   ，確於105年11月間至106年9月28日間清運1747.6公噸，並於
   108.7.31、108.8.6、108.8.7三天共清運256.21公噸，總計
   清運2003.81公噸(1747.6公噸＋256.21公噸＝2003.81公噸)。
   至新尚道公司上開清運廢棄物2003.81公噸後，系爭房屋尚存
   留之廢棄物包數經委請○○土木包工程即歐榮鵬以卡車逐包起
   秤重，並經各太空包以紅漆編號之方式計量後，系爭房屋現
   尚存留1,139包廢棄物，總重量為1,425,935公斤，此有本院1
   10年5月10日勘驗筆錄、現場照片、歐榮鵬製之編號計量表及
   劉遠荔提供之附表可參(見本院卷㈢第468至469、475至477、4
   81、493至514、491頁）。
 ⒌劉遠荔固主張2,000包非系爭廢棄物正確數量，吳家豪16人亦
   應負將系爭房屋中之現留存1,139包廢棄物清運完畢之責云云
   。惟查:
 ⑴系爭房屋電動鐵捲門是唯一出入口，鐵捲門開關全仰賴設於屋
   外右側鄰巷○○汽車廠之圍籬內之電線桿上電箱內之電源，須
   將黃色電源線插入，開啟電動鐵捲門，始得以進入系爭房屋
   ，此有現場照片可參(見本院卷㈢第475、483頁），並據吳家
   豪陳明在卷(見本院卷㈢第322頁），而依本院110年5月10日勘
   驗現場所拍攝之照片顯示，上開電箱處於開啟狀態，其內電
   源插座插有連接系爭房屋鐵捲門開關電源之電線，保持在通
   電狀況，劉遠荔亦對於系爭房屋鐡捲門開關之電箱，位於○○
   汽車廠圍牆內，任何正常人可以輕易翻牆進入開啟乙節不爭
   執(見本院卷㈣第322頁），亦據盧嘉彬8人、新尚道公司2人訴
   訟代理人吳春生律師提出107年11月23日系爭房屋照片為據，
   並陳稱:系爭鐵捲門之開關，沒有鑰匙上鎖，只要按鈕就可以
   開，107年11月23日伊開車到門口，一按(鐵捲門)就開了等語
   (見本院卷㈣第77至79、130頁），及提出兩造不爭執之現場照
   片為證(見本院卷㈣第375至379頁，見不爭執事項㈥），洵非子
   虛。
 ⑵劉遠荔自承「…若要開啟系爭房屋電動門都需跟○○汽車借電，
   只要有人開啟電動門，都要經過○○汽車(即供用○○汽車之電源
   )」、「…電源是我們同意接到龎明熹圍牆内的電箱，龎明熹
   也同意讓我們接…」、「…我們要付給龎明熹電費，他沒有收…
   」等語(見本院卷㈢第321頁、本院卷㈣第324頁），則系爭房屋
   電動鐵捲門之電源，既由劉遠荔取得龎明熹同意而使用○○汽
   車廠之電源，足見系爭房屋已歸由劉遠荔管領之中(詳下⑶述
   之)。查○○汽車保養廠之負責人為龎明熹，有嘉義縣警察局○○
   分局○○所職務報告可稽(見本院卷㈣第267頁），龎明熹經本院
   通知其於110年11月12日及111年3月4日到庭作證均未到，本
   院曾請劉遠荔訴訟代理人林彥百律師轉告是否同意改為「①至
   嘉義地院以遠距視訊，或②至本院以隔離訊問方式，開庭結束
   後可讓證人先行退庭之方式代替之？」，證人龎明熹仍透過
   林彥百律師表示「因人身安全顧慮，仍然不願意到法院作證
   」，有本院110年11月10、11日公務電話查詢紀錄可稽(見本
   院卷㈣第195頁），龎明熹並向嘉義縣○○派出所何嘉竣警員表
   示：「不願意到法院開庭，擔心會有黑道。」及回覆本院書
   記官以「…我不想到法院，我也不想到嘉義地院視訊，我只是
   鄰居，鄰居這麼多為什麼叫我去作證？」，亦有本院111年2
   月14日及15日公務電話查詢紀錄可參(見本院卷㈣第315、317
   頁），兩造因而表示同意捨棄傳喚龎明熹(見本院卷㈣第322頁
   ）。
 ⑶惟本件劉遠荔曾於103年6月7日於警詢時自承「因對方未繳租
   金，我前往廠房查看。發現很多太空包，太空包內的東西很
   嗆鼻」而前往報案(見警卷卷第742頁），足見劉遠荔早於斯
   時即已知悉系爭房屋遭人堆置系爭廢棄物，又本件劉遠荔曾
   以張景揮積欠租金逾二期，對張景揮提起遷讓房屋民事訴訟
   ，並以起訴狀繕本送達(送達日期為103年4月27日)張景揮作
   為終止系爭房屋租約之意思表示，業據原審法院民事庭103年
   5月21日以199號民事事件判決劉遠荔勝訴，於103年6月23日
   確定在案(見199號電子卷第72頁)，業據本院依職權調取上開
   民事卷宗核閱無訛，張景揮在199號民事事件中並陳稱:「(原
   告主張被告張景揮從102年12月1日起，即沒有繳交租金，103
   年1月6日以存證信函催告租金，被告也未繳納，原告以起訴
   狀繕本做為終止契約之意思表示，被告張景揮有無意見？)沒
   有意見。…」(見199號電子卷第51頁)，系爭房屋之租賃契約
   ，既經劉遠荔對張景揮為終止之意思表示，並訴請遷讓房屋
   ，獲勝訴判決，且劉遠荔亦陳稱:伊本來就有鑰匙(見本院卷㈣
   第129頁），則自103年4月27日劉遠荔對張景揮為終止系爭房
   屋租約之意思表示後，已對系爭房屋有實質管領力。況本件1
   03年3月25日刑事案發，員警及環保人員至系爭房屋查緝，吳
   家豪14人均列為刑事被告，盧嘉彬8人、鄧長洲及謝順隆等人
   亦因犯後坦承犯行，經嘉義地檢署檢察官以104年度偵字第32
   10號、4650號及105年度偵字第1552號於105年3月23日為緩起
   訴處分，緩起訴期間2年，均書立悔過書(均已履行)，並於緩
   起訴處分確定後6個月內，由盧嘉彬向公庫支付8千元、由楊
   松潔向公庫支付1萬元，謝順隆、曾榮貴、許群雄、詹展峰、
   鄧長洲、黃士銘、黃弘智、柳凱翔分別向公庫支付5千元，有
   本院依職權調取之上開刑事偵查卷宗可考，衡情張景揮自本
   件103年3月25日刑事案發後，亦無可能將系爭房屋提供予吳
   家豪14人堆放廢棄物。盧嘉彬8人、鄧長洲及謝順隆等人更無
   可能甘冒緩起訴撤銷之險，再載運廢棄物至系爭房屋存放。
   因而吳家豪14人自102年9月間起迄至103年3月25日為警查獲
   為止，自新尚道公司載運新尚道公司於鋁二級冶煉程序中所
   產生之系爭廢棄物，並以太空包包裝送至系爭房屋堆置，其
   數量確為2,000包至為明確。
 ⑷本件案發時所堆置系爭廢棄物為2,000包，每包約一噸重，合
   計重2000公噸，新尚道公司已清運2003.81公噸，如上所述，
   是新尚道公司固非共同侵權行為人，惟其已將吳家豪14人違
   法堆放於系爭房屋之系爭廢棄物2000公噸清理完畢。至系爭
   房屋現尚存留1,139包廢棄物，總重量為1,425,935公斤，以
   系爭房屋鐡捲門開關之電箱，位於○○汽車廠圍牆內，任何正
   常人可以輕易翻牆進入開啟之門禁鬆散，又系爭房屋面寛甚
   寛，縱深甚深，可以同時供數量大卡車載貨進入堆放，且本
   件案發迄今歷時數年之情觀之，不排除訴外人利用四下無人
   之際載入堆放，劉遠荔既不能證明系爭房屋現尚存留1,139包
   廢棄物，總重量為1,425,935公斤，係吳家豪14人違法堆放，
   且劉遠荔自103年4月27日對張景揮為終止系爭房屋租約之意
   思表示後，已實質管領系爭房屋，吳家豪14人並非系爭房屋
   之占有人，劉遠荔主張:新尚道公司2人應與吳家豪14人依共
   同侵權行為法律關係及廢棄物清理法第30條第1項之規定，將
   系爭房屋內現存之廢棄物連帶清理騰空，並本於所有權法律
   關係，請求其等將系爭房屋返還予劉遠荔云云，即屬無據。
 ㈡劉遠荔本於系爭房屋之租賃契約法律關係請求吳家豪4人、新
   尚道公司2人應連帶將系爭房屋騰空並返還劉遠荔，有無理由
   ？
 ⒈按「承租人於租賃關係終止後，應返還租賃物；租賃物有生產
   力者，並應保持其生產狀態，返還出租人。」，民法第455條
   定有明文。次按債權契約為特定人間之權利義務關係，僅債
   權人得向債務人請求給付，不得以之對抗契約以外之第三人
   ，此為債之相對性原則(最高法院96年度台上字第1809號民事
   判決意旨參照)。
 ⒉本件吳家豪4人推由張景揮擔任承租名義人，向劉遠荔承租系
   爭房屋，系爭房屋之租賃契約存在劉遠荔與張景揮之間，有1
   99號民事事件判決可稽。劉遠荔與吳家豪4人、新尚道公司2
   人間就系爭房屋並無租賃契約法律關係，依債之相對性原則
   ，劉遠荔自不得本於其與張景揮間就系爭房屋租賃契約，請
   求吳家豪4人、新尚道公司2人應連帶將系爭房屋騰空並返還
   。此外，劉遠荔並未提出證據以資證明張景揮係吳家豪4人、
   新尚道公司2人之代理人，有權代理吳家豪等人簽立系爭房屋
   之租賃契約，其徒然以張景揮係吳家豪等人之代理人，主張
   本於系爭房屋之租賃契約法律關係請求吳家豪4人、新尚道公
   司2人將系爭房屋騰空並返還劉遠荔，並無理由。
 ㈢劉遠荔本於民法第179條規定請求吳家豪、新尚道公司2人應自
   103年4月27日起至系爭房屋返還之日止，按月共同給付劉遠
   荔5萬元，有無理由？
 ⒈「根據民法第一百七十九條之規定，不當得利返還請求權之成
   立，須當事人間有財產之損益變動，即一方受財產之利益，
   致他方受財產上之損害，且無法律上之原因。在給付之不當
   得利，係以給付之人為債權人，受領給付之人為債務人，而
   由為給付之人向受領給付之人請求返還利益。所謂給付係指
   有意識地，基於一定目的而增加他人之財產，給付者與受領
   給付者因而構成給付行為之當事人，此目的乃針對所存在或
   所約定之法律關係而為之。因此，不當得利之債權債務關係
   存在於給付者與受領給付者間，基於債之相對性，給付者不
   得對受領給付者以外之人請求返還利益。」(最高法院100年
   度台上字第990號判決意旨參照)。
 ⒉劉遠荔主張:系爭房屋之租賃契約經伊對張景揮為終止意思表
   示，並經199號民事事件判決張景揮遷讓房屋在案，吳家豪4
   人、新尚道公司2人無占有使用系爭房屋之權限云云，然查:
   吳家豪4人、新尚道公司2人並未就系爭房屋與劉遠荔訂立租
   賃契約，已如上㈡所述，吳家豪及新尚道公司2人對系爭房屋
   並未有事實上管領力(民法第940條)，即非無權占有人，劉遠
   荔主張吳家豪、新尚道公司2人自199號案件起訴狀繕本送達
   張景揮之日(103年4月27日)起無權占有系爭房屋，本於民法
   第179條規定請求吳家豪、新尚道公司2人應自103年4月27日
   起至系爭房屋返還之日止，按月共同給付伊5萬元之不當得利
   ，亦無可採。
八、綜上所述:㈠系爭房屋內現存留1,139包廢棄物，總重量為1,4
    25,935公斤，並非吳家豪14人所堆放，新尚道公司2人亦非
    本件之共同侵權行為人、㈡吳家豪4人、新尚道公司2人就系
    爭房屋與劉遠荔間並無租賃契約關係、㈢吳家豪、新尚道公
    司2人並未占有系爭房屋；劉遠荔依㈠民法第184條第1項前段
    、第185條、第213條、第767條規定，請求新尚道公司2人應
    與吳家豪14人連帶將系爭房屋全部廢棄物騰空、並返還系爭
    房屋。㈡依租賃契約終止法律關係，請求吳家豪4人、新尚道
    公司2人應連帶返還系爭房屋、㈢依無權占有及不當得利法律
    關係，請求新尚道公司2人與吳家豪應自103年4月27日起至
    返還系爭房屋之日止，按月共同給付伊5萬元云云，洵非正
    當，不應准許。劉遠荔因上開㈠、㈡之請求，既受敗訴之判決
    ，其假執行之聲請即失所依據，應併予駁回。原審就上開不
    應准許部分(即劉遠荔請求㈠吳家豪14人連帶將系爭房屋全部
    廢棄物騰空、㈡吳家豪4人應連帶返還系爭房屋、㈢吳家豪按
    月共同給付5萬元部分)為劉遠荔勝訴之判決，並為附條件假
    執行之宣告，自有未洽，吳家豪14人指摘原判決上開㈠部分
    不當、吳家豪4人指摘原判決上開㈡部分不當、吳家豪指摘原
    判決上開㈢部分不當，求予廢棄改判，為有理由，自應由本
    院廢棄改判如主文第二項所示。另原審就上開其餘不應准許
    （即劉遠荔請求:新尚道公司2人㈠應連帶將系爭房屋全部廢
    棄物騰空、㈡應連帶返還系爭房屋、㈢應按月共同給付5萬元
    ）部分，為劉遠荔敗訴之判決，經核並無不合，劉遠荔上訴
    意旨指摘原判決此部分不當，求予廢棄改判，為無理由，應
    駁回此部分之上訴。
九、本件判決之基礎已臻明確，兩造其餘之攻擊防禦方法及舉證
    ，於判決結果無影響，無一一審究之必要，併此敘明。
十、據上論結，本件吳家豪14人之上訴為有理由，劉遠荔之上訴
    為無理由，依民事訴訟法第463條、第385條第1項前段、第4
    50條、第449條第1項、第78條，判決如主文。
中　　華　　民　　國　　111 　年　　8 　　月　　25　　日
                  民事第三庭    審判長法  官  吳森豐

                                      法  官  郭貞秀

                                      法  官  孫玉文
上為正本係照原本作成。
劉遠荔如不服本判決，應於收受送達後20日內向本院提出上訴書
狀，其未表明上訴理由者，應於提出上訴後20日內向本院補提出
理由書狀（均須按他造當事人之人數附繕本）上訴時應提出委任
律師或具有律師資格之人之委任狀；委任有律師資格者，另應附
具律師資格證書及釋明委任人與受任人有民事訴訟法第466條之1
第1項但書或第2項（詳附註）所定關係之釋明文書影本。如委任
律師提起上訴者，應一併繳納上訴審裁判費。
其他人不得上訴。
中　　華　　民　　國　　111 　年　　8 　　月　　25　　日

                                      書記官  鄭鈺瓊
【附註】
民事訴訟法第466條之1：
⑴對於第二審判決上訴，上訴人應委任律師為訴訟代理人。但上
  訴人或其法定代理人具有律師資格者，不在此限。
⑵上訴人之配偶、三親等內之血親、二親等內之姻親，或上訴人
  為法人、中央或地方機關時，其所屬專任人員具有律師資格並
  經法院認為適當者，亦得為第三審訴訟代理人。
民事訴訟法第466條之2第1項：
上訴人無資力委任訴訟代理人者，得依訴訟救助之規定，聲請第
三審法院為之選任律師為其訴訟代理人。
附表　　　　　　　　　　　　　　
編號 姓   名 刑事案件認定地位 案號 判決主文(所涉罪名) 應執行刑 1 吳家豪 傾倒、放置廢棄物者 ⒈台灣嘉義地院105年度訴字197號判決   ⒈吳家豪共同犯廢棄物清理法第四十六條第四款之非法清理廢棄物罪，處有期徒刑壹年捌月，併科罰金新臺幣柒拾萬元，罰金如易服勞役，以新臺幣貳仟元折算壹日。  ⒉吳家豪共同犯詐欺得利罪，處有期徒刑柒月。　  應執行有期徒刑貳年貳月，併科罰金新臺幣柒拾萬元 ，罰金如易服勞役，以新臺幣貳仟元折算壹日 2 陳立運 傾倒、放置廢棄物者 通緝中   3 楊慶仁 傾倒、放置廢棄物者 ⒈台灣嘉義地院105年度訴字197號判決  ⒈楊慶仁共同犯廢棄物清理法第四十六條第四款之非法清理廢棄物罪，累犯，處有期徒刑壹年肆月，併科罰金新臺幣貳拾萬元，罰金如易服勞役，以新臺幣貳仟元折算壹日。 ⒉楊慶仁共同犯詐欺得利罪，累犯，處有期徒刑柒月。　　 應執行有期徒刑壹年陸月，併科罰金新臺幣貳拾萬元，罰金如易服勞役，以新臺幣貳仟元折算壹日。  4 魏佑勳 傾倒、放置廢棄物者 ⒈台灣嘉義地院105年度訴字197號判決 ⒉105年度嘉簡字第1054號刑事判決  ⒈台灣嘉義地院105年度訴字197號判決 ①魏佑勳共同犯廢棄物清理法第四十六條第四款之非法清理廢棄物罪，處有期徒刑壹年貳月，併科罰金新臺幣貳拾萬元，罰金如易服勞役，以新臺幣貳仟元折算壹日。 ②魏佑勳共同犯詐欺得利罪，處有期徒刑柒月。 ⒉105年度嘉簡字第1054號刑事判決 ①魏佑勳共同犯詐欺得利罪　　 　 ⒈應執行有期徒刑壹年肆月，併科罰金新臺幣貳拾萬元，罰金如易服勞役，以新臺幣貳仟元折算壹日。 ⒉處有期徒刑陸月 5 盧嘉彬 運載廢棄物之司機 台灣嘉義地方法院檢察署104年度偵字第3210、4650號、105年度偵字第1522號不起訴處分書 刑法第30條第1項、廢棄物清理法第46條第4款之幫助未領有廢棄物貯存、清除、處理許可文件，從事廢棄物貯存、清除、處理罪  緩起訴 6 楊松潔 運載廢棄物之司機 台灣嘉義地方法院檢察署104年度偵字第3210、4650號、105年度偵字第1522號不起訴處分書 刑法第30條第1項、廢棄物清理法第46條第4款之幫助未領有廢棄物貯存、清除、處理許可文件，從事廢棄物貯存、清除、處理罪 緩起訴 7  謝順隆 運載廢棄物之司機 台灣嘉義地方法院檢察署104年度偵字第3210、4650號、105年度偵字第1522號不起訴處分書 刑法第30條第1項、廢棄物清理法第46條第4款之幫助未領有廢棄物貯存、清除、處理許可文件，從事廢棄物貯存、清除、處理罪 緩起訴 8 柳凱翔 運載廢棄物之司機 台灣嘉義地方法院檢察署104年度偵字第3210、4650號、105年度偵字第1522號不起訴處分書 刑法第30條第1項、廢棄物清理法第46條第4款之幫助未領有廢棄物貯存、清除、處理許可文件，從事廢棄物貯存、清除、處理罪 緩起訴 9 許群雄 運載廢棄物之司機 台灣嘉義地方法院檢察署104年度偵字第3210、4650號、105年度偵字第1522號不起訴處分書 刑法第30條第1項、廢棄物清理法第46條第4款之幫助未領有廢棄物貯存、清除、處理許可文件，從事廢棄物貯存、清除、處理罪 緩起訴 10 詹展峰  運載廢棄物之司機 台灣嘉義地方法院檢察署104年度偵字第3210、4650號、105年度偵字第1522號不起訴處分書 刑法第30條第1項、廢棄物清理法第46條第4款之幫助未領有廢棄物貯存、清除、處理許可文件，從事廢棄物貯存、清除、處理罪 緩起訴 11 曾榮貴 運載廢棄物之司機 台灣嘉義地方法院檢察署104年度偵字第3210、4650號、105年度偵字第1522號不起訴處分書 刑法第30條第1項、廢棄物清理法第46條第4款之幫助未領有廢棄物貯存、清除、處理許可文件，從事廢棄物貯存、清除、處理罪 緩起訴 12 鄧長洲 運載廢棄物之司機 台灣嘉義地方法院檢察署104年度偵字第3210、4650號、105年度偵字第1522號不起訴處分書 刑法第30條第1項、廢棄物清理法第46條第4款之幫助未領有廢棄物貯存、清除、處理許可文件，從事廢棄物貯存、清除、處理罪 緩起訴 13 黃士銘 運載廢棄物之司機 台灣嘉義地方法院檢察署104年度偵字第3210、4650號、105年度偵字第1522號不起訴處分書 刑法第30條第1項、廢棄物清理法第46條第4款之幫助未領有廢棄物貯存、清除、處理許可文件，從事廢棄物貯存、清除、處理罪 緩起訴 14 黃弘智 運載廢棄物之司機 台灣嘉義地方法院檢察署104年度偵字第3210、4650號、105年度偵字第1522號不起訴處分書 刑法第30條第1項、廢棄物清理法第46條第4款之幫助未領有廢棄物貯存、清除、處理許可文件，從事廢棄物貯存、清除、處理罪 緩起訴